# Annahme

## Schöne Annahmen

Mindesten 3er Gruppe. Ein Annahmespieler, ein Zuspieler/Fänger der Rest schlägt auf. Es erfolgen Aufschläge auf den Annahmespieler, der zum Fänger annimmt. Dieser zählt die schönen Annahmen mit. Nach einer fixen Anzahl von schönen Annahmen wird gewechselt. Dies kann auf mehreren Feld Hälften/Dritteln parallel ausgeführt werden.

##### Varianten {-}

* Es wird nach jedem Ball die Position gewechselt (dem Ball nachlaufen).
* Die ersten x Aufschläge sind leicht und müssen im oberen Zuspiel angenommen werden.
* Falls mehrere Aufschläger pro Gruppe vorhanden sind, können die letzten Aufschläge mit mehr Risiko gemacht werden. (Wartezeit beachten).
* Bei 2 Gruppen können Aufschläge auch diagonal erfolgen.
* Man kann auch diagonal dem Ball nachlaufen.
* Aufschläge werden von einem niedrigen Kasten gemacht um härtere Aufschläge zu simulieren.



## Schnelle Beine

Leichter Aufschlag nicht von der Grundlinie, sondern von etwa 6 Metern. Ein Annahmespieler startet in der Mitte und läuft in Position. Der Ball soll zwischen den Beinen auf prellen. Der Spieler sollte ruhig stehen. (ca. 5 Bälle pro Spieler)

```{r echo= FALSE}
include_url("https://www.youtube-nocookie.com/embed/qk7SgCSEwJs")
```

## Annahme mit Aktion

Ein Annahmespieler. Aufschlag wird angenommen, danach erfolgt eine weiter Aktion, damit man sich auf mehrere Dinge konzentrieren muss.

* Der angenommene Ball wird zugespielt und vom Annahmespieler angegriffen
* Der angenommene Ball wird zugespielt und von einem Dritten in den Block angegriffen. Der Annahmespieler muss sichern.
* Es folgt unmittelbar ein Angriff auf den Annahmespieler



# Abwehr

## Abwehr Ausdauerdrill

Auf einer Feldhälfte steht jeweils ein Spieler auf Position 2 und 4 und auf der anderen Seite des Netzes ein Spieler auf Position 3. Jeder der Spieler hat 2 Bälle. Der Abwehrspieler beginnt auf Position 1 und wehrt einen geschlagenen Ball von Position 4 ab. Danach wir ein Ball von Postion 3 gelegt ein Ball von Position 2 angegriffen wieder ein Ball von Position 3 gelegt, danach ein Angriff von Position 4 abgewehrt und ein gelegter Ball von Position 2 abgewehrt. Es können beide Feldhälften genutzt werden.

##### Varianten {-}

* Alle geschlagenen Bälle können auch gelegt werden

```{r echo= FALSE}
include_url("https://www.youtube.com//embed/oMHZulZ7zg0?rel=0")
```

## Langer Ball

Am Netz werden auf einer Seite zwei Schlangen gebildet. Der Trainer wirft aus der Mitte einen langen Ball auf die andere Feldhälfte, der jeweils der erste Spieler jeder Schlange läuft auf die andere Hälfte des Feldes. Ein Spieler wehrt den Ball hoch zur Feldmitte ab, der zweite Spieler spielt den Ball (im oberen Zuspiel) lang in eine Ecke der anderen Feldehälfte. Danach holt ein Spieler den Ball und legt ihn beim Trainer ab und stellt sich anschließend hinten an.

#### Varianten {-}

* Der zweite Ballkontakt wird als (Rückraum-)Zuspiel ausgeführt und der dritte Kontakt als (Rückraum-)Angriff.

## Abwehr verschieben

```{r echo= FALSE}
include_url("https://www.youtube.com//embed/lL4noI7lHrI?rel=0")
```

## Abwehr & Reaktion

Paarweise. Ein Medizinball o. Ä. wird benutzt um den Ball zu prellen und ihm eine zufällige Richtung zu geben. Der Abwehrspieler muss versuchen den Ball zu erlaufen und (am Besten mit zwei Armen) ab zu wehren.


## Dankeball mit laufen

```{r echo= FALSE}
include_url("https://www.youtube.com/embed/pp1D-uoNM3o")
```

## Abwehr zu dritt

Drei Abwehrspieler auf Position 1, 5 und 6. Ein Zuspieler/Angreifer am Netz. Der Zuspieler spielt die Bälle lange, kurz oder als Angriff auf die 3 Abwehrspieler, die diesen wiederum hoch zum Zuspieler abwehren, sodass sofort weiter gespielt werden kann.


#### Varianten {-}

* Nach jedem Ballkontakt eines Spielers auf Position 1 oder 5 wechselt dieser Position mit dem Spieler auf Position 6.
